
---
title: "Ejemplo de Presentación PowerPoint en R Markdown"
author: "Tu Nombre"
date: "`r format(Sys.Date(), '%d de %B, %Y')`"
output: powerpoint_presentation
---

## Diapositiva 1: Introducción

Bienvenidos a nuestra presentación en PowerPoint creada con R Markdown.

- Facilidad de integración de datos y análisis.
- Presentaciones dinámicas y fácilmente actualizables.

## Diapositiva 2: Datos

Ejemplo de datos presentados directamente en la diapositiva.

```{r}
# Generando datos ficticios
datos <- data.frame(
  Grupo = c("A", "B", "C", "D"),
  Valor = c(30, 20, 50, 40)
)

# Mostrando los datos
datos
```

## Diapositiva 3: Gráfico

Visualización de los datos en un gráfico de barras.

```{r, echo=FALSE}
# Cargando librería para gráficos
library(ggplot2)

# Creando el gráfico
ggplot(datos, aes(x=Grupo, y=Valor, fill=Grupo)) +
  geom_bar(stat="identity") +
  theme_minimal() +
  labs(title="Distribución de Valores por Grupo", y="Valor", x="Grupo")
```

## Diapositiva 4: Conclusión

- R Markdown permite crear presentaciones en PowerPoint incorporando análisis en tiempo real.
- Ideal para entornos profesionales y académicos.

