
---
title: "Ejemplo de Shiny"
author: "Tu Nombre"
date: "`r format(Sys.Date(), '%d de %B, %Y')`"
output: html_document
runtime: shiny
---

```{r setup, include=FALSE}
library(shiny)
library(ggplot2)
library(bslib)
library(dplyr)

# Tema 
mi_tema <- bs_theme(
  version = 5, 
  preset = "lux",
  primary = "#2c3e50"
)
```

# Introducción

```{r echo=FALSE}
page_fluid(
  theme = mi_tema,
  
  # Estilos personalizados para fondo y tipografía
  tags$style("body { background-color: #f8f9fa; } .card { margin-bottom: 20px; }"),
  
  # Cabecera
  h2("📊 Analizador de Datos Dinámico", style = "text-align: center; color: #2c3e50; margin-top: 20px;"),
  p("Visualización rápida y profesional de tus archivos CSV", style = "text-align: center; color: #7f8c8d;"),
  
  layout_sidebar(
    sidebar = sidebar(
      title = "Configuración",
      fileInput("archivo", "1. Cargar archivo CSV", accept = ".csv"),
      radioButtons("sep", "2. Separador:", 
                   choices = c("Coma" = ",", "Punto y coma" = ";", "Tabulación" = "\t")),
      hr(),
      uiOutput("columna_x"),
      uiOutput("columna_y"),
      selectInput("tipo", "3. Tipo de gráfico", choices = c("Barras" = "bar", "Tarta" = "pie")),
      selectInput("color", "4. Color", choices = c("Azul" = "steelblue", "Coral" = "coral", "Verde" = "seagreen")),
      hr(),
      div(style = "font-size: 0.8em; color: #999;", "Creado por: DataViz Analytics © 2026")
    ),
    
    # Tarjeta de instrucciones (acordeón)
    accordion(
      accordion_panel(
        "¿Cómo funciona esta herramienta?",
        "1. Sube tu archivo CSV utilizando el botón de la izquierda.",
        "2. Selecciona el tipo de separador que utiliza tu archivo.",
        "3. Elige la variable categórica para el eje X y la numérica para el eje Y.",
        "4. Cambia entre gráfico de barras o de tarta según necesites.",
        icon = icon("info-circle")
      )
    ),
    
    # Tarjeta del gráfico
    card(
      card_header("Visualización de Datos"),
      plotOutput("grafico", height = "500px")
    )
  )
)
```


```{r echo=FALSE}
datos <- reactive({
    req(input$archivo)
    read.csv(input$archivo$datapath, sep = input$sep)
  })
  
  output$columna_x <- renderUI({
    selectInput("x", "Eje X (Categoría):", choices = names(datos()))
  })
  
  output$columna_y <- renderUI({
    selectInput("y", "Eje Y (Valor):", choices = names(datos()))
  })
  
  output$grafico <- renderPlot({
    req(input$x, input$y)
    
    if (input$tipo == "bar") {
      ggplot(datos(), aes(x = as.factor(.data[[input$x]]), y = .data[[input$y]])) +
        geom_bar(stat = "identity", fill = input$color) +
        theme_minimal() +
        labs(x = input$x, y = input$y)
      
    } else {
      ggplot(datos(), aes(x = factor(1), y = .data[[input$y]], fill = as.factor(.data[[input$x]]))) +
        geom_bar(stat = "identity", width = 1) +
        coord_polar(theta = "y") +
        theme_void() +
        labs(fill = input$x, x = NULL, y = NULL)
    }
  })
```

## ¿Qué es Shiny?

**Shiny** es un framework de desarrollo para R que permite convertir análisis de datos en aplicaciones web interactivas. Su gran ventaja radica en que permite construir interfaces complejas, funcionales y atractivas utilizando únicamente el lenguaje R, eliminando la barrera de entrada de tener que aprender HTML, CSS o JavaScript.

## ¿Por qué es útil?

* **Democratización de datos:** Permite que usuarios sin conocimientos técnicos exploren resultados y generen sus propias conclusiones.
* **Interactividad en tiempo real:** Los gráficos y tablas reaccionan instantáneamente a las entradas del usuario, facilitando la exploración multidimensional.
* **Reducción de silos:** Elimina la necesidad de generar múltiples reportes estáticos (PDF/Excel) cada vez que un parámetro cambia.
* **Ecosistema integrado:** Se integra perfectamente con librerías estándar como `ggplot2`, `plotly` y `tidyverse`.

## Aplicaciones en Data Science

Como Data Scientists, utilizamos Shiny como una herramienta estratégica para cerrar la brecha entre el modelado técnico y la toma de decisiones de negocio:

* **Pruebas de concepto (PoC):** Desarrollar prototipos rápidos para validar nuevas ideas o visualizaciones con stakeholders antes de invertir recursos en desarrollo de software formal.
* **Análisis "What-if":** Crear herramientas de simulación donde los usuarios de negocio pueden ajustar variables, parámetros o pesos de un modelo para observar cómo cambian las predicciones en tiempo real.
* **Interfaz para modelos (ML):** Exponer modelos predictivos a través de una web app, permitiendo que equipos no técnicos obtengan inferencias o puntuaciones bajo demanda sin tocar una línea de código.
* **Monitoreo de KPIs:** Construir cuadros de mando personalizados que permitan el seguimiento continuo de métricas, rendimiento de modelos en producción o calidad de los datos.